臺灣高等法院刑事判決
111年度上訴字第1523號
上  訴  人  
即  被  告  林保瑞


指定辯護人  李巧雯律師
上列上訴人即被告因違反毒品危害防制條例案件，不服臺灣新北
地方法院110年度訴字第130號，中華民國111年2月23日第一審判
決（起訴案號：臺灣新北地方檢察署109年度偵字第27424號、10
9年度偵字第28637號），提起上訴，本院判決如下：
    主  文
上訴駁回。
    犯罪事實
一、林保瑞明知海洛因為毒品危害防制條例第2條第2項第1款所
    列之第一級毒品，不得持有、販賣，竟意圖營利，基於販賣
    第一級毒品海洛因之犯意，分別於附表一所示之交易時間、
    地點，以如附表一所示之交易方式、價格，販賣海洛因予如
    附表一所示購毒之人（詳細販賣對象、時間、地點、金額及
    交易方式，均如附表一所示，共計10次），嗣於民國109年7
    月19日18時35分許，經警在林保瑞位於新北市○○區○○路000
    巷0弄00號之1，扣得如附表二、三所示之物，始查悉上情。
     
二、案經新北市政府警察局土城分局報告臺灣新北地方檢察署（
    下稱新北地檢署）檢察官偵查起訴。
    理  由
壹、證據能力部分
一、被告以外之人於審判外之言詞或書面陳述，除法律有規定者
    外，不得作為證據，刑事訴訟法第159條第1項定有明文。又
    被告以外之人於審判外之陳述，雖不符刑事訴訟法第159條
    之1至第159條之4之規定，而經當事人於審判程序同意作為
    證據，法院審酌該言詞陳述或書面陳述作成時之情況，認為
    適當者，亦得為證據；當事人、代理人或辯護人於法院調查
    證據時，知有同法第159條第1項不得為證據之情形，而未於
    言詞辯論終結前聲明異議者，視為有前項之同意，刑事訴訟
    法第159條之5亦有明文。查本件檢察官、上訴人即被告林保
    瑞（下稱被告）及其辯護人，就本院所認定犯罪事實而經調
    查採用之證據，均同意有證據能力（見本院卷第86頁至第89
    頁、第105頁至第107頁），本院復審酌各該證據作成時之情
    況，尚無違法及證明力明顯過低之瑕疵，認以之作為證據應
    屬適當，揆諸上開規定，本件經調查之證據，均有證據能力
    。
二、至於本院所引之非供述證據部分，並無證據證明係公務員違
    法取得，亦無依法應排除其證據能力之情形，應有證據能力
    。
貳、實體方面
一、認定被告犯罪事實所憑之證據及理由
  ㈠上開犯罪事實，業據被告於偵查、原審及本院審理中坦承不
    諱（見新北地檢署109年度偵字第28637號偵查卷【下稱偵字
    第28637號偵查卷】第11頁至第21頁、109年度偵字第27424
    號偵查卷【下稱偵字第27424號偵查卷】第125頁至第131頁
    、原審卷第348頁至第352頁、第398頁、本院卷第114頁），
    且經證人鄒傑盛、詹昆益、張玉鈴、許家豪分別於警詢及偵
    訊時證述屬實（見偵字第28637號偵查卷第41頁至第51頁、
    第55頁至第63頁、第79頁至第87頁、第91頁至第102頁，偵
    字第27424號偵查卷第91頁至第95頁、第99頁至第103頁、第
    107頁至第111頁、第115頁至第119頁），並有原審法院搜索
    票、新北市政府警察局土城分局搜索扣押筆錄、扣押物品目
    錄表、扣押物品收據、原審法院109年聲監字第285號、聲監
    續字第433號、聲監續字第531號通訊監察書、通訊監察譯文
    、扣案物品照片（見偵字第27424號偵查卷第43頁至第51頁
    、第53頁至第67頁、第75頁至第76頁）及扣案如附表二、三
    所示之物在卷可資佐證。足認被告上開任意性自白與事實相
    符，堪予採信。
　㈡本案事證明確，被告犯行，均堪認定，應依法論科。　
二、論罪
　㈠按行為後法律有變更者，適用行為時之法律，但行為後之法
    律有利於行為人者，適用最有利於行為人之法律，刑法第2 
    條第1項定有明文。被告行為後，毒品危害防制條例第4條第
    1項及第17條第2項業於109年1月15日經總統公布修正，並自
    公布後6個月施行，而自109年7月15日生效。經查：
　⒈修正前毒品危害防制條例第4 條第1 項規定「製造、運輸、
    販賣第一級毒品者，處死刑或無期徒刑；處無期徒刑者，得
    併科新臺幣2 千萬元以下罰金」，修正後毒品危害防制條例
    第4條第1項則規定「製造、運輸、販賣第一級毒品者，處死
    刑或無期徒刑；處無期徒刑者，得併科新臺幣3 千萬元以下
    罰金」。其法定刑之罰金刑上限則由2千萬元提高為3千萬元
    ，修正後毒品危害防制條例第4條第1項規定並未較有利於被
    告。
　⒉修正前毒品危害防制條例第17條第2項規定為：「犯毒品危害
    防制條例第4條至第8條之罪，於偵查及審判中均自白者，減
    輕其刑」。修正後則規定為：「犯毒品危害防制條例第4條
    至第8 條之罪，於偵查及歷次審判中均自白者，減輕其刑」
    。修正後之毒品危害防制條例第17條第2 項規定亦未較有利
    於被告。
　⒊綜上，經上開新舊法比較結果，本案仍應適用被告行為時即
    修正前毒品危害防制條例之規定。
  ㈡按海洛因屬毒品危害防制條例第2條第2項第1款所定之第一級
    毒品，是核被告就附表一編號1至10所為，均係犯修正前毒
    品危害防制條例第4條1項之販賣第一級毒品罪（共10罪）。
    被告販賣第一級毒品前，分別非法持有第一級毒品之低度行
    為，各為其後販賣第一級毒品之高度行為所吸收，均不另論
    罪。
　㈢被告上揭10次販賣毒品犯行間，犯意各別，行為互殊，應予
    分論併罰。
　㈣被告前因施用毒品案件，經臺灣桃園地方法院以103年度審訴
    字第1144號判決判處有期徒刑11月、6月確定；又因施用毒
    品案件，經原審法院以103年度審訴字第1387號判決判處有
    期徒刑1年、7月確定，被告提起上訴後，經本院以104年度
    上訴字第374號判決駁回上訴確定。上開案件並經原審法院
    以104年度聲字第3452號裁定應執行有期徒刑2年6月確定，
    被告於104年3月27日入監，與另案施用毒品案件，經本院以
    104年度上訴字第2132號判決判處有期徒刑10月確定部分接
    續執行，甫於106年9月25日縮短刑期假釋出監，並於107年5
    月31日假釋期滿未經撤銷視為已執行完畢，此有本院被告前
    案紀錄表在卷可參（見本院卷第51頁至第56頁）。被告於前
    開徒刑執行完畢後，5年內故意再犯本件有期徒刑以上之各
    罪，均為累犯。依司法院釋字第775號解釋意旨，審酌前揭
    前案均為施用毒品案件，與本案販賣毒品之犯行罪質不同，
    侵害法益有別，綜合各情，並無加重最低法定本刑之必要，
    是不依刑法第47條第1項規定加重其刑。
　㈤被告於偵查及審理中均自白犯罪，均應依修正前毒品危害防
    制條例第17條第2 項規定，均減輕其刑。
　㈥又刑之量定，為求個案裁判之妥當性，法律固賦予法院裁量
    權，但此項裁量權之行使，除應依刑法第57條規定，審酌行
    為人及其行為等一切情狀，為整體之評價，並應顧及比例原
    則與平等原則，使罪刑均衡，輕重得宜，以契合社會之法律
    感情。刑法第59條規定犯罪之情狀可憫恕者，得酌量減輕其
    刑，其所謂「犯罪之情狀」，與同法第57條規定科刑時應審
    酌之一切情狀，並非有截然不同之領域，於裁判上酌減其刑
    時，應就犯罪一切情狀，予以全盤考量，審酌其犯罪有無可
    憫恕之事由，以為判斷（最高法院95年度台上字第6157號判
    決意旨參照）。按本案被告販賣第一級毒品罪之法定刑，依
    修正前毒品危害防制條例第4條第1 項之規定為「死刑或無
    期徒刑；處無期徒刑者，得併科新臺幣2 千萬元以下罰金」
    ，然同為販賣第一級毒品之人，其原因動機不一，犯罪情節
    亦未必盡同，或有大盤毒梟者，亦有中、小盤之分，甚或僅
    止於吸毒者友儕間為求互通有無之有償轉讓者亦屬有之，則
    其販賣行為所造成危害社會之程度即屬有異，然法律科處此
    類犯罪，所設之法定最低本刑卻一概為「死刑或無期徒刑」
    ，量刑上幾無轉寰餘地，是法律科處此類犯罪之法定最低本
    刑，不可謂之不重，是倘依其情狀處以相當之有期徒刑，即
    足以懲儆，並可達防衛社會之目的者，自非不可依客觀犯行
    與主觀惡性二者加以考量其情狀是否有可憫恕之處，適用刑
    法第59條規定酌量減輕其刑，期使個案裁判之量刑，能斟酌
    至當，符合比例原則（最高法院110年度台上字第581號判決
    意旨參照）。查被告本案就附表一編號1 至10所示販賣第一
    級毒品之犯行，固戕害國民健康，助長施用毒品惡習，所為
    雖屬不該，惟被告販賣第一級毒品之對象為4人，販賣之數
    量非多，且其所獲取之利益非鉅，較諸大量走私進口或大量
    販賣毒品之大盤、中盤毒販尚有所差異，所生危害程度亦屬
    不同，且被告於偵查及審理時均坦承犯行不諱，已見悔意，
    其犯罪情狀不無可憫恕之處，本院經斟酌上情，認本案縱經
    依前揭偵審自白規定減刑後量處法定最低刑度仍嫌過重，有
    情輕法重之情，客觀上足以引起一般人同情，尚有情堪憫恕
    之處，爰就被告所犯本案販賣第一級毒品之犯行，均依刑法
    第59條之規定，酌予減輕其刑，並依法遞減之。
三、維持原判及駁回上訴之說明
  ㈠原審認被告罪證明確，依修正前毒品危害防制條例第4條第1
    項、第17條第2項、刑法第59條規定，並審酌被告明知海洛
    因為第一級毒品，對於國人身心健康及社會治安影響甚大，
    為法律所嚴格管制，竟仍販賣海洛因予他人，助長毒品之流
    通，直接戕害國民身心健康，間接危害社會治安，並衡以其
    販賣海洛因之次數10次，對象4人，及其各次販賣毒品之數
    量及價格，兼衡被告於偵查及審理中均坦承犯行之犯後態度
    ，及其自述高中肄業之教育程度，之前從事紋身業，經濟狀
    況普通，需照顧80歲之父親，無子女需扶養等一切情狀，分
    別量處如附表一編號1至10原審判決主文欄所示之刑，復衡
    酌被告所犯數罪之總刑度，及本案販賣毒品時間在109年4月
    至6月間，同質性及責任非難重複程度較高，又其犯罪所得
    共計新臺幣（下同）25,000元，衡酌整體犯行應予非難之程
    度。另參酌其犯後態度、目前年紀、未來再犯可能性，依刑
    法第51條第5款之規定，酌定應執行刑有期徒刑9年4月。並
    就沒收部分說明：被告販賣第一級毒品，因而取得附表一編
    號1至10所示對價，為其販賣毒品所得，上開犯罪所得均未
    扣案，無刑法第38條之2第2項所定情形，應依刑法第38條之
    1第1 項前段、第3項規定，分別於各該罪刑項下宣告沒收，
    並均諭知於全部或一部不能沒收或不宜執行沒收時，追徵其
    價額；另扣案如附表二所示行動電話，為被告所有，用以與
    購毒者聯繫毒品交易事宜，業據被告於審理中供述明確（見
    原審卷第395頁），並有前揭通訊監察譯文可佐，為附表一
    編號1至10所示犯行之犯罪工具，應依毒品危害防制條例第1
    9條第1項規定，於附表一編號1至10主文欄所示罪刑項下宣
    告沒收；至扣案之磅秤2台、吸食器1個、分裝袋1包、分裝
    袋1盒、分裝勺3支、注射針筒4支（使用過）、注射針筒13
    支（未使用過）、大麻1包、安非他命1包、毒品研磨器1個
    ，均為被告另案施用毒品所剩，連同扣案智慧型手機4支均
    與本案無關(詳如附表三），業據被告於警詢及審理中供述
    明確（見偵字第27424號偵查卷第10頁、原審卷第395頁），
    且卷內亦無積極證據足認上述物品與本案犯罪具直接關連性
    ，爰均不予宣告沒收。經核其認事用法均無違誤，量刑亦屬
    妥適，應予維持。
  ㈡被告上訴意旨略以：原審判決雖就被告本案販賣第一級毒品1
    0次之犯行，定應執行為9年4月，然被告販賣毒品之對象僅
    有4人，犯罪時間在109年4月至6月間，並非長期以販賣毒品
    維生，且每次販賣毒品數量非鉅，販賣所得有限，考量被告
    各次犯罪手法雷同，販賣對象大致特定，其不法與罪責程度
    ，即對其施以矯正之必要性，本於罪責相當之要求，原審判
    決定應執行刑為9年4月，猶仍過重云云。
　㈢按量刑輕重，係屬為裁判之法院得依職權自由裁量之事項，
    苟其量刑已以行為人之責任為基礎，並斟酌刑法第57條各款
    所列情狀，在法定刑度內，酌量科刑，無偏執一端，致明顯
    失出失入之情形，自不得指為不當或違法。毒品於國內流通
    、氾濫，對社會危害至深且廣，為犯罪偵查機關嚴厲查緝。
    查被告本案販賣第一級毒品海洛因之犯行，經原審依修正前
    毒品危害防制條例第17條第2項、刑法第59條規定減輕其刑
    ，且原審量定刑期，業已就被告本案所犯數罪之總刑度，及
    本案販賣毒品時間在109年4月至6月間，同質性及責任非難
    重複程度較高，又其犯罪所得僅25,000元，並衡酌整體犯行
    應予非難之程度，另參酌被告犯後態度、目前年紀、未來再
    犯可能性等刑法第57條所列各款情狀詳為斟酌，在適法範圍
    內行使其量刑之裁量權，核無違法或不當之情形，甚且於定
    應執行刑時，已有考量前開本案同質性及責任非難重複程度
    較高，並衡酌整體犯行應予非難之程度，在量刑因子並無任
    何變動之下，尚難認其所為之量刑及所定之應執行刑有過重
    之情。從而，被告就此部分提起上訴，以前揭情詞指摘原審
    判決不當，為無理由，應予駁回。
據上論斷，應依刑事訴訟法第368條，判決如主文。
本案經檢察官陳詩詩提起公訴，檢察官陳玉華到庭執行職務。
中　　華　　民　　國　　111 　年　　7 　　月　　5 　　日
                  刑事第三庭    審判長法　官  張惠立
                                      法　官  廖怡貞
                                      法　官  鄭昱仁
以上正本證明與原本無異。
如不服本判決，應於收受送達後20日內向本院提出上訴書狀，其
未敘述上訴之理由者並得於提起上訴後20日內向本院補提理由書
（均須按他造當事人之人數附繕本）「切勿逕送上級法院」。
                                      書記官  劉靜慧
中　　華　　民　　國　　111 　年　　7 　　月　　5 　　日
附錄：本案論罪科刑法條全文
修正前毒品危害防制條例第4條
製造、運輸、販賣第一級毒品者，處死刑或無期徒刑；處無期徒
刑者，得併科新臺幣二千萬元以下罰金。
製造、運輸、販賣第二級毒品者，處無期徒刑或七年以上有期徒
刑，得併科新臺幣一千萬元以下罰金。
製造、運輸、販賣第三級毒品者，處七年以上有期徒刑，得併科
新臺幣七百萬元以下罰金。
製造、運輸、販賣第四級毒品者，處五年以上十二年以下有期徒
刑，得併科新臺幣三百萬元以下罰金。
製造、運輸、販賣專供製造或施用毒品之器具者，處一年以上七
年以下有期徒刑，得併科新臺幣一百萬元以下罰金。
前五項之未遂犯罰之。

附表一
編號 對象 交易時間、地點 交易方式 證據名稱及出處 原審判決主文      （累犯均不予加重）   毒品種類、販賣價格（新臺幣）    1 許家豪 109年4月16日22時40分許，於新北市新莊區四維路路邊。 林保瑞於109年4月16日22時16分許，以附表二所示行動電話聯繫許家豪使用之0000000000號行動電話後，於左列時間、地點，將海洛因1小包交付許家豪，並向許家豪收取現金1,000元。 1.被告供述 （偵字第27424號偵查卷第9-19頁、第125-131頁） 2.證人許家豪證述 （偵字第27424號偵查卷第107-111頁、偵字第28637號偵查卷第91-102頁） 3.通訊監察譯文編號12 （偵字第27424號偵查卷第65頁） 林保瑞販賣第一級毒品，累犯，處有期徒刑柒年柒月。 扣案如附表二所示之物沒收。 未扣案之犯罪所得新臺幣壹仟元沒收，於全部或一部不能沒收或不宜執行沒收時，追徵其價額。   海洛因 1,000元。    2 許家豪 109年5月31日2時4分許，於新北市板橋區萬板路與莒光路口之郵局。 林保瑞於109年5月31日1時48分許，以附表二所示行動電話聯繫許家豪之女友張宜茹使用之0000000000號行動電話後，於左列時間、地點，將海洛因1小包交付許家豪，並向許家豪收取現金1,000元。 1.被告供述 （偵字第27424號偵查卷第9-19頁、第125-131頁） 2.證人許家豪證述 （偵字第27424號偵查卷第107-111頁、偵字第28637號偵查卷第91-102頁） 3.通訊監察譯文編號13 （偵字第27424號偵查卷第66頁） 林保瑞販賣第一級毒品，累犯，處有期徒刑柒年柒月。 扣案如附表二所示之物沒收。 未扣案之犯罪所得新臺幣壹仟元沒收，於全部或一部不能沒收或不宜執行沒收時，追徵其價額。         海洛因 1,000元。    3 許家豪 109年5月31日23時11分許，於新北市板橋區萬板路與莒光路口之郵局。 林保瑞於109年5月31日22時6分許，以附表二所示行動電話聯繫許家豪之女友張宜茹使用之0000000000號行動電話後，於左列時間、地點，將海洛因1/8錢交付許家豪，並向許家豪收取現金3,500元。 1.被告供述 （偵字第27424號偵查卷第9-19頁、第125-131頁） 2.證人許家豪證述 （偵字第27424號偵查卷第107-111頁、偵字第28637號偵查卷第91-102頁） 3.通訊監察譯文編號14 （偵字第27424號偵查卷第67頁） 林保瑞販賣第一級毒品，累犯，處有期徒刑柒年玖月。 扣案如附表二所示之物沒收。 未扣案之犯罪所得新臺幣參仟伍佰元沒收，於全部或一部不能沒收或不宜執行沒收時，追徵其價額。          海洛因 3,500元。    4 詹昆益 109年4月28日21時32分許，於新北市新莊區四維公園。 林保瑞於109年4月28日20時54分許，以附表二所示行動電話聯繫詹昆益使用之0000000000號行動電話後，於左列時間、地點，將海洛因1/8錢交付詹昆益，並向詹昆益收取現金3,500元。 1.被告供述 （偵字第27424號偵查卷第9-19頁、第125-131頁） 2.證人詹昆益證述 （偵字第27424號偵查卷第99-103頁、偵字第28637號偵查卷第55-63頁） 3.通訊監察譯文編號5 （偵字第27424號偵查卷第61頁） 林保瑞販賣第一級毒品，累犯，處有期徒刑柒年玖月。 扣案如附表二所示之物沒收。 未扣案之犯罪所得新臺幣參仟伍佰元沒收，於全部或一部不能沒收或不宜執行沒收時，追徵其價額。          海洛因 3,500元。    5 張玉玲 109年5月14日8時39分許前某時（起訴書誤載為8時39分許），於新北市聯合醫院板橋院區門口。 林保瑞於109年5月14日8時39分許前某時（起訴書誤載為8時39分許），以附表二所示行動電話聯繫張玉玲使用之0000000000號行動電話後，於左列時間、地點，將海洛因1小包交付張玉玲，並向張玉玲收取現金2,000元。 1.被告供述 （偵字第27424號偵查卷第9-19頁、第125-131頁） 2.證人張玉玲證述 （偵字第27424號偵查卷第91-95頁、偵字第28637號偵查卷第79-87頁） 3.通訊監察譯文編號7 （偵字第27424號偵查卷第63頁） 林保瑞販賣第一級毒品，累犯，處有期徒刑柒年捌月。 扣案如附表二所示之物沒收。 未扣案之犯罪所得新臺幣貳仟元沒收，於全部或一部不能沒收或不宜執行沒收時，追徵其價額。   海洛因 2,000元。    6 張玉玲 109年5月18日17時2分許，於新北市板橋區萬板路與莒光路口之郵局附近。 林保瑞於109年5月18日16時10分許，以附表二所示 行動電話聯繫張玉玲使用之0000000000號行動電話後，於左列時間、地點，將海洛因1小包交付張玉玲，並向張玉玲收取現金1,000元。 1.被告供述 （偵字第27424號偵查卷第9-19頁、第125-131頁） 2.證人張玉玲證述 （偵字第27424號偵查卷第91-95頁、偵字第28637號偵查卷第79-87頁） 3.通訊監察譯文編號8 （偵字第27424號偵查卷第63-64頁） 林保瑞販賣第一級毒品，累犯，處有期徒刑柒年柒月。 扣案如附表二所示之物沒收。 未扣案之犯罪所得新臺幣壹仟元沒收，於全部或一部不能沒收或不宜執行沒收時，追徵其價額。         海洛因 1,000元。    7 鄒傑盛 109年4月25日23時57分許，於新北市新莊區四維路附近之全家超商外。 林保瑞於109年4月25日23時16分許，以附表二所示行動電話聯繫鄒傑盛使用之0000000000號行動電話後，於左列時間、地點，將海洛因0.4公克交付鄒傑盛，並向鄒傑盛收取現金4,000元。 1.被告供述 （偵字第27424號偵查卷第9-19頁、第125-131頁） 2.證人鄒傑盛證述 （偵字第27424號偵查卷第115-119頁、偵字第28637號偵查卷第41-51頁） 3.通訊監察譯文編號1 （偵字第27424號偵查卷第59頁） 林保瑞販賣第一級毒品，累犯，處有期徒刑柒年拾月。 扣案如附表二所示之物沒收。 未扣案之犯罪所得新臺幣肆仟元沒收，於全部或一部不能沒收或不宜執行沒收時，追徵其價額。           海洛因 4,000元。    8 鄒傑盛 109年5月17日0時許，於新北市新莊區四維路附近公園。 林保瑞於109年5月16日23時46分許，以附表二所示行動電話聯繫鄒傑盛使用之0000000000號行動電話後，於左列時間、地點，將海洛因1小包交付鄒傑盛，並向鄒傑盛收取現金3,000元。 1.被告供述 （偵字第27424號偵查卷第9-19頁、第125-131頁） 2.證人鄒傑盛證述 （偵字第27424號偵查卷第115-119頁、偵字第28637號偵查卷第41-51頁） 3.通訊監察譯文編號2 （偵字第27424號偵查卷第59頁） 林保瑞販賣第一級毒品，累犯，處有期徒刑柒年玖月。 扣案如附表二所示之物沒收。 未扣案之犯罪所得新臺幣參仟元沒收，於全部或一部不能沒收或不宜執行沒收時，追徵其價額。             海洛因 3,000元。    9 鄒傑盛 109年6月1日22時23分後某時，於新北市新莊區四維路附近公園。 林保瑞於109年6月1日22時23分許，以附表二所示行動電話聯繫鄒傑盛使用之0000000000號行動電話後，於左列時間、地點，將海洛因0.3公克付鄒傑盛，並向鄒傑盛收取現金3,000元。 1.被告供述 （偵字第27424號偵查卷第9-19頁、第125-131頁） 2.證人鄒傑盛證述 （偵字第27424號偵查卷第115-119頁、偵字第28637號偵查卷第41-51頁） 3.通訊監察譯文編號3 （偵字第27424號偵查卷第60頁） 林保瑞販賣第一級毒品，累犯，處有期徒刑柒年玖月。 扣案如附表二所示之物沒收。 未扣案之犯罪所得新臺幣參仟元沒收，於全部或一部不能沒收或不宜執行沒收時，追徵其價額。          海洛因 3,000元。    10 鄒傑盛 109年6月4日9時32分後某時，於新北市板橋區莒光路196巷附近公園。 林保瑞於109年6月4日9時32分許，以附表二所示行動電話聯繫鄒傑盛使用之0000000000號行動電話後，於左列時間、地點，將海洛因0.3公克付鄒傑盛，並向鄒傑盛收取現金3,000元。 1.被告供述 （偵字第27424號偵查卷第9-19頁、第125-131頁） 2.證人鄒傑盛證述 （偵字第27424號偵查卷第115-119頁、偵字第28637號偵查卷第41-51頁） 3.通訊監察譯文編號4 （偵字第27424號偵查卷第60頁） 林保瑞販賣第一級毒品，累犯，處有期徒刑柒年玖月。 扣案如附表二所示之物沒收。 未扣案之犯罪所得新臺幣參仟元沒收，於全部或一部不能沒收或不宜執行沒收時，追徵其價額。   海洛因 3,000元。    

附表二
編號 扣案物品及數量 備註 1 三星廠牌行動電話1支（含門號0000000000號SIM卡1張） 被告所有，供本案犯罪所用之物，依毒品危害防制條例第19條第1項規定沒收。 

附表三
編號 扣案物品及數量 備註 1 磅秤2台 吸食器1個 分裝袋1包 分裝袋1盒 分裝勺3支 注射針筒4支（使用過） 注射針筒13支（未使用過） 大麻1包 安非他命1包 毒品研磨器1個 智慧型手機4支 與本案無關，不予沒收